【裁判字號】    99,訴,560
【裁判日期】    990921
【裁判案由】    毒品危害防制條例
【裁判全文】
臺灣苗栗地方法院刑事判決               99年度訴字第560號
公  訴  人  臺灣苗栗地方法院檢察署檢察官
被      告  甲○○
上列被告因違反毒品危害防制條例案件，經檢察官提起公訴（99
年度毒偵字第798 號），被告於本院行準備程序時就被訴事實為
有罪之陳述，經本院合議庭裁定由受命法官獨任進行簡式審判程
序審理，判決如下：
    主  文
甲○○施用第一級毒品，累犯，處有期徒刑捌月；又施用第二級
毒品，累犯，處有期徒刑肆月。應執行有期徒刑拾月。
    事實及理由
一、犯罪事實：
  (一)甲○○前於民國91年間因施用毒品案件，經法院裁定送觀察
    、勒戒後，因認有繼續施用毒品傾向，再經該法院裁定令入
    戒治處所施以強制戒治，於91年10月24日停止戒治交付保護
    管束，並於92年5 月5 日交付保護管束期滿，且經臺灣苗栗
    地方法院檢察署檢察官於92年6 月13日以92年度戒毒偵字第
    29號為不起訴處分確定。又於95年間，因犯加重竊盜、竊盜
    、施用第一級毒品等案件，分別經法院判處有期徒刑1 年、
    6 月、1 年2 月，嗣經減刑並定應執行刑為有期徒刑1 年3
    月確定，於96年12月29日因縮刑期滿執行完畢。
  (二)詎甲○○猶不知警惕，基於施用第一級毒品海洛因之犯意，
    於99年4 月17日下午6 、7 時許，在其位於苗栗縣苑裡鎮蕉
    埔里12鄰蕉埔138 號住處房間內，以將海洛因摻水溶解置於
    針筒（未扣案）內注射至體內之方式，施用海洛因1 次。另
    基於施用第二級毒品甲基安非他命之犯意，於99年4 月18日
    晚上10時許為警採尿時回溯96小時內某時許，在不詳處所，
    以將甲基安非他命置於玻璃球吸食器內點火燒烤後再吸其煙
    霧之方式，施用甲基安非他命1 次。嗣於99年4 月18日下午
    6 時許，甲○○因另涉竊盜案件接受苗栗縣警察局通霄分局
    通霄派出所員警製作警詢筆錄時，因其屬於毒品列管人口，
    甲○○即在有偵查犯罪職權之苗栗縣警察局通霄分局通霄派
    出所員警發覺前，坦承前揭施用海洛因之犯罪情節而自首犯
    罪，復於其後本案之偵查、審理程序到庭接受裁判，警方並
    經徵得甲○○同意採集其尿液送檢驗，結果除呈現海洛因代
    謝物嗎啡之陽性反應外，另有甲基安非他命陽性反應，始查
    悉甲○○另涉上開施用第二級毒品犯行。
二、上開犯罪事實，有下列事證足資證明：
  (一)被告甲○○於本院準備程序及審理時之自白。
  (二)卷附之中山醫學大學附設醫院檢驗科藥物檢測中心於99年4
    月30日出具之尿液檢驗報告、苗栗縣警察局通霄分局毒品犯
    罪嫌疑人尿液採驗作業管制紀錄各1份。
  (三)卷附臺灣高等法院被告前案紀錄表及臺灣苗栗地方法院檢察
    署刑案資料查註紀錄表各1 份。
三、核被告甲○○所為，係犯毒品危害防制條例第10條第1 項之
    施用第一級毒品罪及同條第2 項之施用第二級毒品罪。被告
    為供施用而持有第一、二級毒品之低度行為，為施用第一、
    二級毒品之高度行為所吸收，均不另論罪。其所犯施用第一
    級毒品罪及第二級毒品罪間，犯意各別，行為互殊，罪名不
    同，應予分論併罰。又被告前有如犯罪事實欄(一)所載之刑案
    科刑及執行紀錄，於96年12月29日執行完畢等情，有卷附臺
    灣苗栗地方法院檢察署刑案資料查註紀錄表及臺灣高等法院
    被告前案紀錄表各1 份在卷可稽，其受有期徒刑之執行完畢
    ，於5 年以內故意再犯本件有期徒刑以上之罪，為累犯，均
    應依刑法第47條第1 項之規定加重其刑。再按刑法第62條所
    謂發覺，係指有偵查犯罪職權之公務員已知悉犯罪事實與犯
    罪之人而言，而所謂知悉，固不以確知其為犯罪之人為必要
    ，但必其犯罪事實，確實存在，且為該管公務員所確知，始
    屬相當。如犯罪事實並不存在而懷疑其已發生，或雖已發生
    ，而為該管公務員所不知，僅係推測其已發生而與事實巧合
    ，均與已發覺之情形有別，最高法院75年台上字第1634號判
    例要旨闡述至明。查本案被告甲○○係因另涉竊盜案件，接
    受苗栗縣警察局通霄分局通霄派出所員警製作警詢筆錄時，
    在有偵查犯罪職權之警察發覺其上開犯罪前，即主動承認施
    用第一級毒品海洛因，並同意採尿送驗而查獲等情，有苗栗
    縣警察局通霄分局刑事案件報告書、被告警詢筆錄可稽（見
    偵卷第15-19 背面頁），是依據上開說明，堪認被告就施用
    第一級毒品犯行部分符合自首規定，爰就被告此部分犯行依
    刑法第62條前段規定減輕其刑，並先加後減之。至於被告施
    用第二級毒品甲基安非他命之犯行，則係司法警察依據被告
    尿液檢驗報告結果始查知犯罪，並由被告於本院準備程序及
    審理時坦承不諱，就其所犯施用第二級毒品罪行部分自無法
    適用自首減刑規定，附此敘明。
四、爰審酌被告曾因施用毒品犯行接受觀察勒戒、強制戒治及刑
    事科刑處罰後，仍未能戒除毒癮，猶為本案之施用毒品行為
    ，戕害自身健康，顯見其無戒毒之意，兼衡其犯罪後坦承犯
    行，犯後態度尚稱良好，施用毒品之次數各為1 次，未直接
    積極損害他人之利益及其生活狀況、智識程度等一切情狀，
    分別量處如主文所示之刑，並定其應執行之刑。
五、應適用之法條：
  (一)刑事訴訟法第273 條之1 第1 項、第299 條第1 項前段、第
    310條之2、第454條第1項。
  (二)毒品危害防制條例第10條第1項、第2項。
  (三)刑法第11條前段、第47條第1 項、第51條第5 款、第62條前
    段。
六、如不服本判決，應於判決送達起10日內，以書狀敘述理由，
    向本院提出上訴（須附繕本）；上訴書狀如未敘述理由，應
    於上訴期間屆滿後20日內補提理由書於本院。
七、本案經檢察官盧美如到庭執行職務。
中    華    民    國    99    年    9     月    21    日
                  刑事第三庭    法  官  林佩儒
以上正本證明與原本無異。
                                書記官  陳玲君
中    華    民    國    99    年    9     月    21    日
附錄本案論罪法條全文：
毒品危害防制條例第10條
施用第一級毒品者，處6月以上5年以下有期徒刑。
施用第二級毒品者，處3年以下有期徒刑。

司法院資訊處製作；財團法人民間司法改革基金會備份。
